Minutes et répertoires du notaire Nicolas POTDEVIN, 29 décembre 1612 - 8 mai 1623 (étude XIX)
Archives nationales
Minutes et répertoires du notaire Nicolas POTDEVIN (étude XIX)
29 décembre 1612 - 8 mai 1623
MC/ET/XIX/380 - MC/ET/XIX/391
Etude XIX; Potdevin, Nicolas
Archives nationales de France
Minutes et répertoires: la loi 2008-696 du 15 juillet 2008 relative aux archives a fixé à 75 ans à compter de la date de l'acte, ou à 25 ans à compter de la date du décès de l'intéressé si ce délai est plus bref, le délai de communication des minutes et répertoires des notaires; ce délai est porté à 100 ans à compter de la date de l'acte si le document se rapporte à un mineur (code du Patrimoine, articles L213-2, 4e d et 5e).
Autres documents de l'étude (dossiers de clients, comptabilité...): s'agissant d'archives privées, ces documents sont communicables selon les modalités fixées par le déposant ou le donateur.
Certains documents ne sont pas accessibles en raison de leur mauvais état de conservation.
Versement
Attention: ce notaire n'a pas laissé de répertoire pour son activité dans l'étude XIX
Accès aux instruments de recherche de tous les notaires de l’étude XIX
Archives de l'étude XIX
- Minutes de Nicolas POTDEVIN, 1612 - 1623; MC/ET/XIX/380 - MC/ET/XIX/391
  - Minutes. 1613, MC/ET/XIX/380
    Informations concernant le classement:
    Le niveau inférieur de description, quand il existe, correspond aux minutes d'actes. Toutes les minutes ne sont pas forcément décrites une à une. Les descriptions de ces minutes sont plus ou moins détaillées.
    - FOURCY (Jehan de) seigneur de Chessy et Montevrain Conseiller aux Conseils d'État et Privé Intendant des bat. du Roi demeurant r. de Jouy paroisse Saint-Gervais § Bail durant 3 ans par .. à Barthélemy de POLNEREL d'un corps d'hôtel dépendant de la maison dud. bailleur situé à l'un des coings de la rue, jadis occupé par Monsieur d'Effiat son gendre moy. 360 £. par an, 2 janvier 1613; MC/ET/XIX/380; fol. XIII
      Origine de l'information:
      Artisans XVIIe, par M. Jurgens, M.A. Fleury, R. Gourmelon et le personnel du Minutier central, 1954-1996 (fichier papier entièrement dématérialisé; voir contexte dans le Plan d’orientation général - Notaires de Paris, guides thématiques du Minutier).
      Date de révision: 2011-2012
      Date de création de la notice: 2010
      bail; Fourcy, Jehan de
    - PELERIN (Guillaume) secrétaire de la duchesse d'Angoulême demeurant au château de Vincennes § Testament de Guillaume PELERIN, 13 janvier 1613; MC/ET/XIX/380; fol. IX
      Fichier dit 'général' XVIIe-XVIIIe siècles, par le personnel du Minutier, 1954-1999 ( fichier papier entièrement dématérialisé; voir contexte dans le Plan d’orientation général - Notaires de Paris, guides thématiques du Minutier).
      testament; Pelerin, Guillaume
    - BATZ (Hercule de) Ecuyer sieur de Sainte-Cristie y demeurant en Gascogne § Déclaration par Hercule de BATZ concernant le don qui lui fut fait par le Roi des biens de défunt Nicolas NAZY Florentin acquis par droit d'aubaine comme le contient le brevet dudit don le 15 janvier 1610, 15 janvier 1613; MC/ET/XIX/380; fol. XII
      déclaration; Batz, Hercule de
    - BATZ (Hercule de) Ecuyer sieur de Sainte-Christie y demeurant en Gascogne § Déclaration par Claude DU VERON bourgeois de Paris rue Coquillière paroisse Saint-Eustache concernant un acte passé par Hercule de BATZ à cette même date concernant le don qui lui fut fait par le Roi des biens de Nicolas ZAZY, florentin, 15 janvier 1613; MC/ET/XIX/380; fol. X
    - BATZ (Hercules de) Ecuyer sieur de Sainte-Criste y demeurant en Gascogne § Procuration par Hercules de BATZ pour en son nom faire faire le recouvrement du don qui lui fut fait le roi de tous les Biens ayant appartenu à défunt Nicolas NAZY, florentin, 15 janvier 1613; MC/ET/XIX/380; fol. XI
      procuration; Batz, Hercule de
    - LA CORNETTE (Blaise) § Mariage de Blaise LA CORNETTE fils de Jehan LA CORNETTE boulanger au village de Rue aux nonnains en Barrois et de Marie MICHEL sa femme avec Sebastienne GALLAND fille de défunts Francois GALLAND et Marguerite DOUILLERE jadis sa femme, demeurant à Armonville en France, 21 janvier 1613; MC/ET/XIX/380; fol. XVI
      contrat de mariage; La Cornette, Blaise
    - BUADE (Henry de) chevalier seigneur et baron de Paluan et Frontenac § Mariage d'Henry de BUADE fils d'Anthoine de BUADE chevalier seigneur de Frontenac, baron de Palnon, conseiller aux conseils d'état et privé maître d'hôtel du Roi Capitaine et gouverneur de Saint-Germain en Laye, Saint-Janne et la muette et Jehanne de SECONDAT son épouse avec Anne PHELYPEAUX fille de Raymond PHELYPEAUX et Claude GOBELIN son époux., 24 janvier 1613; MC/ET/XIX/380; fol. XX
      contrat de mariage; Buade, Henri de
    - MONTJONNANT (François de) chevalier b/on/ dud. lieu seigneur de Messy en Bourgogne y demeurant § Bail durant 6 ans par François de MONTJONNANT à Jacques COPIN marchand demeurant à Poix baillage d'Amiens de la terre et seigneurie de FLAMICHON moy. 1500 £. par an, 24 janvier 1613; MC/ET/XIX/380; fol. XXI
      bail; Montjonnant, François de
    - COLLO (Estienne) procureur à la Chambre des Comptes demeurant rue de Jouy paroisse Saint-Paul § Vente par Clair MASSOT laboureur à Cheurigny paroisse Saint-Remy lez Chevreuse et Helène BARDET sa femme à Estienne COLLO de plusieurs pièces de terre à VOISINS LE BRETONNEUX et autres lieux, 26 janvier 1613; MC/ET/XIX/380; fol. XXII
      acte de vente; Collo, Etienne
    - BRAGELONGNE (Martin de) sieur de Chantelon conseiller du roi Receveur des finances en la généralité de Caen § Obligation par Martin de BRAGELONGNE en son nom et procureur de Hierosme de BRAGELONGNE son frère conseiller du roi sieur de Villejuif, receveur des finances en la généralité de Caen à Camille de RAMERN conseiller notaire secrétaire du roi Maison et Couronne de France demeurant Roi Jean-Painmollet paroisse Saint-Médéric d'une somme de 6000 l.ts, 29 janvier 1613; MC/ET/XIX/380; fol. XXII
      obligation; Bragelongne, Martin de
    - Marché entre Alexandre Francini, ingénieur des fontaines de Fontainebleau, et Denis Le Roux, fontainier, demeurant à Saint-Germain-en-Laye, logés rue Saint-Antoine, et Jean de Fourcy au nom du roi, pour l'entretien pendant six ans à partir du 1er janvier, et moyennant 600 l. par an, du grand cours des fontaines de Saint-Germain, commençant sous le bâtiment neuf jusqu'au regard appelé La Vidanière, et de la source qui sort du château d'Aigremont. Les entrepreneurs fourniront les tuyaux de grès de Normandie, les chaux, sables et ciment de tuileau., 30 janvier 1613; MC/ET/XIX/380
      Documents du Minutier central concernant les peintres, sculpteurs et graveurs au XVIIe siècle (1600-1650), par Marie-Antoinette Fleury et Martine Constans, tome II [études XI à XX, 2445 actes], Paris, Archives nationales, 2010, notice n°831 (instrument de recherche imprimé dématérialisé, certaines notices sont plus détaillées dans la version intégrale accessible en ligne par la rubrique 'Autres instruments de recherche', voir contexte dans le Plan d’orientation général - Notaires de Paris, guides thématiques du Minutier).
      Date de création de la notice: 2012
      Documents du Minutier central concernant les peintres, sculpteurs et graveurs au XVIIe siècle (1600-1650), tome II, par Marie-Antoinette Fleury et Martine Constans, 2010, 844 p., 8 planches.
      Le Roux, Denis
    - TAPISSIER (apprentissage de) § Mise en apprentissage par Gillette COUSIN veuve de Sébastien DU CARON marchand poullelier à Pluycière durant 6 ans de Mondot DUC. son fils âgé de 16 ans chez François PELLETIER maître tapissier r. Saint-Antoine Pas de frais d'apprentissage, 30 janvier 1613; MC/ET/XIX/380; fol. XXIIII
      contrat d'apprentissage; Pelletier, François
    - ELBENE (Alphonse d') Evêque d'Albi abbé de N.D. de Mézières § Procuration par Alphonse d'ELBENE à Pierre d'ELBENE sr de Villeseaux gentilhomme ordinaire de la Chambre du Roi, son frère, pour recevoir en son nom ttes sommes qui lui sont dus des revenus de l'abbaye de MEZIERE, 31 janvier 1613; MC/ET/XIX/380; fol. XXVI
      procuration; Elbene, Alphonse d'
    - JULLIEN (Rambert) praticien r. de la Calandre devant le palais âgé de 22 ans § Testament de Rambert JULLIEN fils de feus Rambert JULLIEN apothicaire à Saint-Rambert en Forez et de Françoise GIRAULT jadis sa femme, 1er février 1613; MC/ET/XIX/380; fol. XXVII
      testament; Jullien, Rambert
    - COLLO (Estienne) procureur au Parlement rue de Jouy paroisse Saint-Paul § Vente par les héritiers de Noël LOCHET laboureur à Magny à Estienne COLLO de divers héritages demeurés après le décès de Jean MESNAGER partage le 14 juillet 1569 à Magny, 4 février 1613; MC/ET/XIX/380; fol. XXVIII
      partage; acte de vente; Collo, Etienne
    - DUBOUT (Maurice) + tapissier du Roi § Délaissement par Marin D. marchand linger - Geoffroy D. maître vitrier r. de Betizy paroisse Saint-Germain-l'Auxerrois - Charles DUBOYS maître tissutier rubannier à cause de Catherine D. sa femme, héritiers pour 1/8 de .. leur père à Pierre D. leur frère, tapissier du Roi demeurant au Louise des laines et soies qui appartenaient à la succession de leur père moy. 150 Lts, 5 février 1613; MC/ET/XIX/380; fol. XXXIII
      Dubout, Maurice
    - CAIGNART (Jehan) écuyer de cuisine de Seb. Zamet § Inventaire après le décès de Jehan CAIGNART, 5 février 1613; MC/ET/XIX/380; fol. XXXII
      inventaire; Caignart, Jean
    - VAULX LE PENIL (terroir de) près Melun § Vente par Nicolas LE VASSEUR avocat au Parlement demeurant r. Jehan de l'Espine paroisse Saint-J. en Grève à Esprit MARQUANT procureur au Châtelet demeurant rue Beaurepaire paroisse Saint-Sauveur de terres situées à VAULX LE PENIL moy. 600 £ ts, 5 février 1613; MC/ET/XIX/380; fol. XXXI
      acte de vente; Vaux-le-Pénil (Seine-et-Marne)
    - DU BOUT (Pierre) tapissier de haute lisse demeurant aux galeries du Louvre § Vente par Martin BUSSIERE marchand de vins r. Beaurepaire paroisse Saint-Sauveur Seul héritier de Marie BONNEMET sa cousine, veuve de Maurice DUBOUT tapissier du Roi, exécuteur du testament de lad. défunte - à .. de tt ce qui appartient à lad. défunte provenant dud. défunt son père., 5 février 1613; MC/ET/XIX/380; fol. XXX
      testament; acte de vente; Du Bout, Pierre
    - LE ROY (Louis) cocher r. de la Mortellerie paroisse Saint-Gervais § Mariage de Louis LE ROY avec Renée DUBOURG, fille majeure, fille de feu Vincent DUBOURG, messager ordinaire de Paris à Orléans, 7 février 1613; MC/ET/XIX/380; fol. XXXIIII
      contrat de mariage; Le Roy, Louis
    - MESNAGE (Toussaint) maître tailleur d'habits au service de Salomon Phelippeaux conseiller du roi maître ordinaire en la Ch. des Comptes § mariage de Toussaint MESNAGE fils de défunts Jehan MESNAGE laboureur à Saint-Lubin en Blesois et Jehanne ARNOUL sa femme avec Thoinette PREVOST demeurant au service de Raymond Phelippeaux, trésorier de l'Epargne, fille de défunts Remy-Prevost, mercier à La Ferte / Jouane et Marie Rivière sa femme, 10 février 1613; MC/ET/XIX/380; fol. XXXVI
      contrat de mariage; Mesnage, Toussaint
    - POISSONS (fourniture de) § Marché au terme duquel Pierre BOULARD, receveur du domaine de Creil y demeurant promet de fournir à Pierre et Michel DOHIN marchands bourgeois de Paris demeurant quai des Ormes toutes les carpes et brochets provenant des étangs de la terre et seigneurie d'ATTICHY sur la rivière de l'Aisne, 11 février 1613; MC/ET/XIX/380; fol. XXXVIII
      marché
    - SAINT-ANTOINE-DES-CHAMPS (abbaye) § Bail durant 6 ans par les religieuses de abbaye SAINT-ANTOINE-DES-CHAMPS à Nicolas FREMY laboureur et Madeleine BELU sa femme d'une ferme située à MONTREUIL leur appartenant redevances ou nature, 11 février 1613; MC/ET/XIX/380; fol. XXXVII
      bail
    - JACQUET (Pierre) Secrétaire de la Chambre du Roi demeurant V. rue du Temple paroisse Saint-Paul § Donation mutuelle entre Pierre JACQUET et Nicole Hénault sa femme, 13 février 1613; MC/ET/XIX/380; fol. XXXIX
      donation; Jacquet, Pierre
    - ST MAUR (terroir de) § Déclaration par laquelle Anthoine de MONTMARTRE marchand hôtelier demeurant à Saint-Maur à l'enseigne de la Croix blanche et Jehan COSSE maréchal aud. Saint-Maur attestent être propriétaire d'une maison et terres situées a Terroir de Saint-MAUR, 13 février 1613; MC/ET/XIX/380; fol. XLI
      déclaration; St Maur, terroir de
    - SAVETIER (apprentissage de) § Mise en apprentissage durant 4 ans par Geneviefve LELONG veuve de Jehan CHERON maître carroy curé boudroyeur de Nicolas CHERON, son fils âgé de 13 ans chez Anthoine BONNARD maître savetier rue des Escoufles paroisse Saint-Gervais, 14 février 1613; MC/ET/XIX/380; fol. XL
      contrat d'apprentissage
    - ORGEMONS (Marguerite) veuve de Galliot de LA ROCQUE valet de chambre du Roi demeurant r. Saint-Anthoine paroisse Saint-Paul § Bail durant 3 ans par Marguerite ORGEMONS à Gilbert de PETILLON dit LAMOTHE marchand de chevaux r. Saint-Anthoine d'une maison lui appartenant située r. du ROI DE SICILE moy. 300 l. par an, 18 février 1613; MC/ET/XIX/380; fol. XLIII
      bail; Orgemons, Marguerite
    - JOYEUSE (Cardinal de) § Bail durant 9 ans par Pierre MERCIER Conseiller et médecin du Roi, intendant des affaires du Cardinal de JOYEUSE et son procureur à J.B. MAILLART bourgeois de Paris r. de la Cerizaie paroisse Saint-Paul du revenu temporel de l'abbaye de JUILLY lui appartenant moy. 3000 £. par an, 25 février 1613; MC/ET/XIX/380; fol. XLVI
      bail; Joyeuse, Cardinal de
    - TAILLEUR D'HABITS (apprentissage de) § mise en apprentissage par René de LA ROCHE maître cuisinier et Catherine BATAILLE sa femme r. Saint-Antoine paroisse Saint-Paul durant 3 ans de Guillaume de LA ROCHE leur fils âgé de 15 ans chez Michel DESHAYES maître tailleur d'habits demeurant au Vieux Cimetière Saint-Jehan. Pas de frais d'apprentissage, 4 mars 1613; MC/ET/XIX/380; fol. XLVII
    - MESTINIER (Martine) § Inventaire après le décès de Martine MESTINIER à la requête de Geoffroy HANNERT marchand de chevaux r. des Nonnandières, en son nom et tuteur de Edme H. son fils mineur, 6 mars 1613; MC/ET/XIX/380; fol. XLIX
      inventaire; Mestinier, Martine
    - FOURCY (Jean de) sieur de Chessy en Brie Conseiller au Conseil d'état Intendant général des bâtiments du Roi r. de Jouy paroisse Saint Gervais § Accord entre. .. et Jacques JOLLINET vigneron concernant un procès au Châtelet au sujet d'une maison, jardin et terres en dépendant situées au terroir de CHESSY, 7 mars 1613; MC/ET/XIX/380; fol. L
      accord; Chessy (Seine-et-Marne); Fourcy, Jean de (1558?-1625); Jollinet, Jacques
    - SAINT ANTOINE DES CHAMPS (abbaye) § Bail durant 3 ans par les religieuses de abbaye SAINT ANTOINE DES CHAMPS à Jehan THIEBLAIN sergent au baillage de Saint-Eloi d'une petite maison située aud. SAINT ANTOINE proche l'abbaye, appelée 'la maison du petit clos' moy. 30 £. par an, 12 mars 1613; MC/ET/XIX/380; fol. LIIII
      bail; Saint Antoine des Champs, abbaye
    - DOHIN (Pierre) marchand poissonnier bourgeois de Paris quai des Ormes paroisse Saint-Paul § Testament de Pierre DOHIN, 15 mars 1613; MC/ET/XIX/380; fol. LVI
      testament; Dohin, Pierre
    - DONON (Louis de) conseiller du roi trésorier général de Fr. à Paris sieur d'Auron demeurant r. des Tournelles paroisse Saint-Gervais § Bail durant 6 ans par Louis de DONON à Gilles RUELLAGE conseiller au Parlement de Bretagne d'une maison lui appartenant située rue des TOURNELLES moy. 800 £. par an, 20 mars 1613; MC/ET/XIX/380; fol. LXI
      bail; Donon, Louis de
    - DOHIN (Pierre) marchand bourgeois de Paris quai des Ormes § Inventaire après le décès de Pierre DOHIN à la requête de Marie COUILLET sa veuve, 22 mars 1613; MC/ET/XIX/380; fol. LXV
      inventaire; Dohin, Pierre
    - ZAMET (Sébastien) gentilhomme ordinaire de la Ch. du Roi seigneur de Murat et Billy en Bourbonnais demeurant r. de la Cerizaie paroisse Saint-Paul § Procuration par Sébastien ZAMET à Gabriel de VOULDY receveur des tailles en l'élection de Montluçon en Bourbonnais pour en son nom recevoir des fermiers desd. terres de MURAT et BILLY toutes sommes qui les sont dues, 23 mars 1613; MC/ET/XIX/380; fol. LXVII
      procuration; Zamet, Sébastien
    - BETHUNE (Maximilien de) duc de Sully, Pair de France, grand voyer de France § Accords entre Rachel de COCHEFILLET et de Maximilien de BETHUNE et Henry de SCHOMBERG Comte de Nanteuil en son nom et se portant port de Jehanne de CHASTAIGNER, sa mère concernant le mariage de François de BETHUNE sub/r/ d'Orval, fils de Maximilien de BETHUNE avec Jehanne de SHOMBERG fille C/ts/ de Nauteuil. Acte passe pardevant moufle et Fournier not. le 11 décembre 1607, 26 mars 1613; MC/ET/XIX/380; fol. LXIX
      contrat de mariage; accord; Sully, Maximilien de Béthune (1559-1641, duc de)
    - ZAMET (Sébastien) gentilhomme ordinaire de la Chambre du Roi seigneur de Murat et Billy en Bourbonnais § Bail durant 6 ans par Sébastien ZAMET à Gabriel DU VOULDY receveur des aides et tailles en l'élection de Montluçon en Bourbonnais, demeurant à moulin des terres et seigneuries de MURAT et Billy en Bourbonnais moy. 5500 L. par an, 29 mars 1613; MC/ET/XIX/380; fol. LXXII
      bail; Zamet, Sébastien
    - FUGY (Estienne) marchand drapier demeurant à Lyon § Bail durant 8 ans par Barthelemy POLVEREL écuyer demeurant r. de Jouy paroisse Gervais à Estienne FUGY d'une maison à lui appartenant située à Lyon au coin de la rue mercière moy. 800 L. par an, 9 avril 1613; MC/ET/XIX/380; fol. IIII/XX/III
      bail; Fugy, Estienne
    - PHELYPEAUX (Raymond) seigneur d'Herbault Conseiller au Conseil d'état trésorier de l'Epargne demeurant quai des Célestins paroisse Saint-Paul § Bail durant 10 ans par Raymond PHELYPEAUX à Georges de MALERAT marchand trafiquant au pays étranger, natif de Blois d'une maison située en la gd place d'HENRICHEMONT en Berry moy. VII/XX/X Lts par an, 17 avril 1613; MC/ET/XIX/380; fol. IIII/XX/IIII
      bail; Phélypeaux, Raymond
    - TAILLEUR D'HABITS (apprentissage de) § Mise en apprentissage durant 6 ans par Claude DANTAN veuve de Claude MACART de Jehan M. son fils âgé de 12 ans chez François VAUQUIER maître tailleur d'habits moyennant 60 lts pour frais d'apprentissage, 24 avril 1613; MC/ET/XIX/380; fol. IIII/XX/XII
    - FOURCY (Jehan de) seigneur de Chessy et Montevrain Conseiller aux Conseils d'état et privé Intendant de ses bâtiments r. de Jouy paroisse Saint-Gervais § Bail durant 3 ans par .. à Hector MUSNIER Secrétaire de la Chambre du Roi d'un corps d'hôtel faisant parti de la maison où demeure le bailleur situé à l'un des coins de lad. rue et ayant sur entrée par la rue Cul de Sac, auparavant occupé par monsieur d'Effiat, son gendre, moy. 400 £. par an, 24 avril 1613; MC/ET/XIX/380; fol. IIII/XX/XI
      bail; Fourcy, Jean de
    - SAINT GERMAIN DES PRÉS (village de) § Déclaration par laquelle Pierre AUDOUART marchand boucher à Saint-Germain-des-Prés en la gde rue de la boucherie et autres attestent être propriétaires d'une maison située à village de SAINT GERMAIN DES PRÉS en la rue des Boucheries - une autre maison rue du Chantre paroisse Saint-Germain-l'Auxerrois à l'enseigne contre le mur de la rose rouge, 2 mai 1613; MC/ET/XIX/380; fol. III/XX/XV
      déclaration; Saint-Germain-des-Prés (hameau); Rose Rouge (enseigne de la)
    - CHARPENTERIE (marché) § Bail au rabais, devis et marché au terme duquel Gilles LE REDDE juré du Roi en charpenterie demeurant derrière la place Royalle paroisse Saint-Paul promet au Roi stipullant pour lui Jehan de FOURCY sr de Chessy et Montevrain Conseiller au Conseil d'état, intendant et ordonnateur des bat. du Roi, en la présence de Jehan de DONON conseiller du Roi, trésorier de ses bâtiments de faire divers travaux de. .. au château de LOUVRE moy. 320 L. par cent de bois, 3 mai 1613; MC/ET/XIX/380; fol. IIII/XX/XVI
      bail; devis; marché; charpentier
    - ESTRÉE (Françoise d') Comtesse de Sanzay § Déclaration par laquelle Françoise d'ESTRÉE consent que Simon BALLORE maître tailleur d'habits à Paris et Catherine de CAN sa femme vendent divers bijoux qui avaient été baillés à lad. dame de CAN pour seureté de la somme de 1000 Lts., 3 mai 1613; MC/ET/XIX/380; fol. IIII/XX/XVI
      déclaration; Estrée, Françoise d'
    - RAMERN (Camille de) Conseiller, notaire et Secrétaire du Roi m/on/ et Couronne de France r. Saint-Bon paroisse Saint-Médéric § Vente par Camille de RAMERN procureur des héritiers de feu Jacques LEGRAND conseiller du roi à la cour des monnaies de terres situées en divers lieux provenant du partage de la succession dud. défunt, 4 mai 1613; MC/ET/XIX/380; fol. IIII/XX/XVII
      partage; acte de vente; Ramern, Camille de
    - PASTE (Charles) jardinier de l'abbaye Saint-Antoine § Testament de Charles PASTE, 6 mai 1613; MC/ET/XIX/380; fol. IIII/XX/XIX
      testament; Paste, Charles
    - OFFICE de juré courtier de VINS § Vente par Claude CHAMPFLOUR juré courtier de vin rue plastrière paroisse Saint-Eustache à Toussaint MESNAGE maître tailleur d'habits rue de l'Ave Maria paroisse Saint-Paul de la procuration ad resignandum de OFFICE de juré courtier de VINS moyennant 2100 Lts, 9 mai 1613; MC/ET/XIX/380; fol. CI
      procuration; acte de vente
    - FAURE (Guichard) conseiller notaire secrétaire du roi maison et couronne de France r. Pierre Ollart paroisse Saint-Médéric § Accord entre Guichard FAURE et André CHARRETON Conseiller au Parlement r. des Bernardins paroisse Saint-Nicolas du Chardonnet par lequel lesd. parties se quittent de toutes les affaires qu'ils ont eu ensemble J... ce jour, 9 mai 1613; MC/ET/XIX/380; fol. C
      accord; Faure, Guichard
    - ZAMET (Sébastien) gentilhomme ordinaire de la Chambre du Roi r. de la Cerizaie paroisse Saint-Paul § Procuration par Sébastien ZAMET à Octavo SAMINIATY demeurant à Lyon pour en son nom se transporter à Roanne et obtenir de Pierre de FOURNEL conseiller du Roi, surintendant des fortifications du Lyonnais, Forez et Beaujolais, ttes sommes qui seront dues aud. constituant, 10 mai 1613; MC/ET/XIX/380; fol. CII
    - CHARPENTIER (Jacob) huissier ordinaire du Roi au grand Conseil r. Sainte-Avoye paroisse Saint-Médéric § Mariage de Jacob CHARPENTIER avec Elisabeth LE CAMUS majeure, demeurant r et paroisse Saint-Séverin, fille de Marie LE ROY veuve de Nicolas LE CAMUS, notaire au Châtelet - nombreux notaires parmi les témoins, 12 mai 1613; MC/ET/XIX/380; fol. CIII
      contrat de mariage; Charpentier, Jacob
    - BOISSELIER (apprentissage de) § Mise en apprentissage par Jehan CREVEAU compagnon maçon rue Frépault paroisse Saint-Nicolas-des-Champs de Nicolas CREVEAU son fils, âgé de 14 ans, pour une période de 6 ans chez Simon SAULNIER maître boisselier rue Saint Antoine - Pas de frais d'apprentissage, 13 mai 1613; MC/ET/XIX/380; fol. CV
      contrat d'apprentissage; Creveau, Jean
    - DU FAY (François) chevalier seigneur de Pusignan en Dauphiné § Bail depuis la Saint-J.B. prochaine j.... Pâques 1616 par François DU FAY à Barthélemy POLNEREL de divers lieux dépendant d'une maison rue du Perche à la Couture du Temples appartenant à Monsieur Margonne moy. 240 L par an, 14 mai 1613; MC/ET/XIX/380; fol. CVII
      bail; Du Fay, François
    - SAINT DENIS (rue) à l'enseigne du chef Saint-Jehan § Déclaration par laquelle Jacques de FLECELLES conseiller du Roi, auditeur en sa Chambre des Comptes consent à ce que Claude Martin de MAUNOY, écuyer; r. de Jouy paroisse Saint-Paul vende moyennant la somme de 3600 Lts le 1/4 appartenant aud. FLECELLES par indivis en la totalité d'une maison située aux rue SAINT DENIS, 17 mai 1613; MC/ET/XIX/380; fol. CVIII
      déclaration; Saint Denis, rue